臺灣高等法院刑事裁定
110年度聲字第1169號
聲  請  人  臺灣高等檢察署檢察官
受  刑  人  
即  被  告  柯俊宇



上列聲請人因受刑人數罪併罰有二裁判以上，聲請定其應執行之
刑（聲請案號：臺灣高等檢察署110年度執聲字第515號），本院
裁定如下：
    主  文
柯俊宇犯如附表所示各罪所處之刑，應執行有期徒刑參年。
    理  由
一、聲請意旨略以：上列受刑人即被告柯俊宇（下稱受刑人）因
    詐欺等數罪，先後經判決確定如附表，應依刑法第50條第1
    項第1款、第2項、第53條、第51條第5款規定，定其應執行
    之刑，爰依刑事訴訟法第477條第1項聲請裁定等語。
二、按裁判確定前犯數罪者，併合處罰之，但得易科罰金之罪與
    不得易科罰金之罪，不在此限；前項但書情形，受刑人請求
    檢察官聲請定應執行刑者，依第51條規定定之；數罪併罰，
    有二裁判以上，依第51條之規定，定其應執行之刑；數罪併
    罰，分別宣告其罪之刑，宣告多數有期徒刑者，於各刑中之
    最長期以上，各刑合併之刑期以下，定其刑期，但不得逾30
    年，刑法第50條第1項但書第1款、第2項、第53條及第51條
    第5款定有明文。準此，如受刑人所犯之數罪中有原得易科
    罰金之罪者，因與他罪合併定執行刑，於裁判前所犯數罪兼
    有得易科罰金、不得易科罰金之罪混合時，應繫乎受刑人之
    請求與否，而非不問其利益與意願，一律併合處罰之。又按
    數罪併罰中之一罪，依刑法規定得易科罰金，若因與不得易
    科之他罪併合處罰結果而不得易科罰金時，原所易科部分所
    處之刑，自亦無庸為易科折算標準之記載，此經司法院大法
    官會議釋字第144號解釋甚明。另按法律上屬於自由裁量之
    事項，有其外部性界限及內部性界限，並非概無拘束，依據
    法律之具體規定，法院應在其範圍選擇為適當之裁判者，為
    外部性界限；而法院為裁判時，應考量法律之目的，及法律
    秩序之理念所在者，為內部性界限；法院為裁判時，二者均
    不得有所踰越。在數罪併罰，有二裁判以上，定其應執行之
    刑時，固屬於法院自由裁量之事項，然仍應受前揭外部性界
    限及內部性界限之拘束（最高法院94年度台非字第233號判
    決意旨參照）；而刑事訴訟法第370條第2項規定：「前項所
    稱刑，指宣告刑及數罪併罰所定應執行之刑。」已針對第二
    審上訴案件之定應執行之刑，明定有不利益變更禁止原則之
    適用，而分屬不同案件之數罪併罰，倘一裁判宣告數罪之刑
    ，曾經定其執行刑，再與其他裁判宣告之刑定其執行刑時，
    在法理上亦應同受此原則之拘束，亦即另定之執行刑，其裁
    量所定之刑期，不得較重於前定之執行刑加計後裁判宣告之
    刑之總和（最高法院103年度第14次刑事庭會議決議可供參
    考）。
三、經查，受刑人犯詐欺等數罪，分別經臺灣基隆地方法院及本
    院判處如附表編號1至8所示之刑，均經確定在案，此有上開
    各判決、本院被告前案紀錄表存卷可佐。又上開如附表所示
    之數罪，其中有得易科罰金之罪（附表編號1至6）與不得易
    科罰金之罪（附表編號7、8），固合於刑法第50條第1項但
    書第1款之規定，惟受刑人已於民國110年3月5日之「臺灣基
    隆地方檢察署依修正刑法第50條受刑人是否請求檢察官聲請
    定應執行刑聲請狀」上親自簽名捺印同意聲請定刑，有上開
    聲請狀附卷可參，則本件自應依刑法第50條第2項之規定，
    依同法第51條規定定其應執行刑。茲檢察官向最後事實審之
    本院聲請定其應執行之刑，本院審核認其聲請於法尚無不合
    ，並審酌受刑人如附表各罪所示刑度之外部限制（總刑期為
    有期徒刑4年1月），附表編號1至7之罪前經臺灣基隆地方法
    院以108年度聲字第63號裁定定應執行有期徒刑2年8月，故
    此次應於有期徒刑3年3月以下定其應執行之刑，考量受刑人
    所犯附表編號1至6之罪均為施用第二級毒品罪，其犯罪類型
    、行為態樣、動機各相同，責任非難重複程度較高，然而受
    刑人不僅施用第二級毒品多次，還販賣第二級毒品以營利（
    附表編號7），加速社會上毒品之流通，另又出售他人之帳
    戶資料供詐欺集團行詐騙犯罪之用（附表編號8），助長集
    團詐騙犯行之猖獗，罪質亦與毒品無關，是就附表各罪為整
    體非難評價後，貫徹前揭刑法量刑公平正義理念之內部限制
    ，定其應執行之刑如主文所示。
四、據上論斷，應依刑事訴訟法第477條第1項，刑法第53條、第
    51條第5款，裁定如主文。
中　　華　　民　　國　　110 　年　　3 　　月　　29　　日
                    刑事第八庭  審判長法  官  陳世宗
                                      法  官  周明鴻
                                      法  官  吳勇毅
以上正本證明與原本無異。
如不服本裁定，應於收受送達後五日內向本院提出抗告狀。
                                      書記官  許家慧
中　　華　　民　　國　　110 　年　　3 　　月　　30　　日
附表：
編號  1 2 3 罪名  施用第二級毒品罪   宣告刑  有期徒刑3月 有期徒刑3月 有期徒刑4月 犯罪日期  106/04/14 106年5月31日16時40分為警採尿回溯96小時內 106/02/12 偵查（自訴）機關年度案號  基隆地檢106年度毒偵字第1218號 基隆地檢106年度毒偵字第1284號 基隆地檢106年度毒偵緝字第82、83、84號 最後事實審 法院 基隆地院 基隆地院 基隆地院  案號 106年度基簡字第1161號 106年度基簡字第1230號 106年度基簡字第1110號  判決日期 106/07/27 106/08/08 106/07/31 確定判決 法院 基隆地院 基隆地院 基隆地院  案號 106年度基簡字第1161號 106年度基簡字第1230號 106年度基簡字第1110號  判決確定日期 106/08/28 106/09/11 106/11/10 是否為得易科罰金之案件  是 是  是  備註  基隆地檢106年度執字第3162號 基隆地檢106年度執字第3122號 基隆地檢106年度執字第3762號     編號3至5前經基隆地院以106年度基簡字第1110號判決定應執行有期徒刑11月   編號1至7前經基隆地院以108年度聲字第63號裁定定應執行有期徒刑2年8月   

編號  4 5 6 罪名  施用第二級毒品罪   宣告刑  有期徒刑4月 有期徒刑4月 有期徒刑2月 犯罪日期  106/03/09 106/03/16 106/07/25 偵查（自訴）機關年度案號  基隆地檢106年度毒偵緝字第82、83、84號 基隆地檢106年度毒偵緝字第82、83、84號 基隆地檢106年度毒偵字第2127號 最後事實審 法院 基隆地院 基隆地院 基隆地院  案號 106年度基簡字第1110號 106年度基簡字第1110號 106年度基簡字第1794號  判決日期 106/07/31 106/07/31 106/11/29 確定判決 法院 基隆地院 基隆地院 基隆地院  案號 106年度基簡字第1110號 106年度基簡字第1110號 106年度基簡字第1794號  判決確定日期 106/11/10 106/11/10 106/12/18 是否為得易科罰金之案件  是  是  是  備註  基隆地檢106年度執字第3762號 基隆地檢106年度執字第3762號 基隆地檢107年度執字第213號   編號3至5前經基隆地院以106年度基簡字第1110號判決定應執行有期徒刑11月     編號1至7前經基隆地院以108年度聲字第63號裁定定應執行有期徒刑2年8月   

編號  7 8 以下空白 罪名  販賣第二級毒品罪 幫助犯三人以上共同詐欺取財罪  宣告刑  有期徒刑1年10月 有期徒刑7月  犯罪日期  106/07/08 106/07/21- 106/07/27  偵查（自訴）機關年度案號  基隆地檢106年度偵字第5876號 基隆地檢107年度偵字第3268號等  最後事實審 法院 基隆地院 本院   案號 107年度訴字第503號 109年度上訴字第460號   判決日期 107/11/29 109/11/18  確定判決 法院 基隆地院 本院   案號 107年度訴字第503號 109年度上訴字第460號   判決確定日期 107/12/17 109/12/23  是否為得易科罰金之案件  否 否  備註  基隆地檢108年度執字第77號 基隆地檢110年度執字第363號    編號1至7前經基隆地院以108年度聲字第63號裁定定應執行有期徒刑2年8月